---
title: 'Crímenes en Baltimore'
author: "Autor: Jesé Romero Arbelo"
date: "Enero 2018"
output:
  pdf_document:
    highlight: zenburn
    toc: yes
  html_document:
    highlight: default
    number_sections: yes
    theme: cosmo
    toc: yes
    toc_depth: 3
    includes:
      in_header: header.html
  word_document: default
---

```{r setup, include=FALSE}
knitr::opts_chunk$set(eval=T, echo=T)
```

```{r echo=FALSE, warning=FALSE, message=FALSE}
if(!require(ggplot2)){
    install.packages('ggplot2', repos='http://cran.us.r-project.org')
    library(ggplot2)
}
if(!require(grid)){
    install.packages('grid', repos='http://cran.us.r-project.org')
    library(grid)
}
if(!require(gridExtra)){
    install.packages('gridExtra', repos='http://cran.us.r-project.org')
    library(gridExtra)
}

if(!require(dplyr)){
    install.packages("dplyr", repos='http://cran.us.r-project.org')
    library(dplyr)
}

if(!require(arules)){
    install.packages("arules", repos='http://cran.us.r-project.org')
    library(arules)
}

if(!require(kmed)){
    install.packages("kmed", repos='http://cran.us.r-project.org')
    library(kmed)
}

if(!require(cluster)){
    install.packages("cluster", repos='http://cran.us.r-project.org')
    library(cluster)
}

if(!require(reshape)){
    install.packages("reshape", repos='http://cran.us.r-project.org')
    library(reshape)
}

if(!require(rpart)){
    install.packages('rpart', repos='http://cran.us.r-project.org')
    library(rpart)
}

if(!require(C50)){
    install.packages('C50')
    library(C50)
}

if(!require(lubridate)){
    install.packages('lubridate')
    library(lubridate)
}

if(!require(ggmap)){
    install.packages('ggmap')
    library(ggmap)
}

```

# Introducción

Según www.usatourist.com:

La ciudad de Baltimore, en el estado de Maryland, está ubicada sobre las costas de la amplia Bahía de Chesapeake, a casi 200 millas (más de 300 km) tierra adentro desde el Océano Atlántico. Está situada a aproximadamente 35 millas (60 km) al noreste de Washington D.C. y a 75 millas (125 km) al sudoeste de Filadelfia, Pensilvania. Es uno de los grandes puertos marinos de la costa este de los Estados Unidos, con enormes instalaciones para embarcaciones de carga y para el transporte de automóviles. Es una ciudad vieja, llena de personalidad y con muchas importantes atracciones históricas.

## Descripción del dataset

Esta práctica se centrara en el estudio de los crímenes en la ciudad de Baltimore. Baltimore es una ciudad de Estados Unidos de aproximadamente 611.648 habitantes (2017). En 2016 este era el ratio de crimenes violentos por cada 100.000 habitantes:

* Homicidio: 57.8
* Secuestro: 46.1
* Robos: 694.2
* Asalto con agravante: 740.1

El dataset ha sido extraido de [Kaggle](https://www.kaggle.com/sohier/crime-in-baltimore/version/1) y muestra los siguientes campos:

* **CrimeDate** ~ Fecha del suceso
* **CrimeTime** ~ Hora del suceso
* **CrimeCode** ~ Código del crímen
* **Location** ~ Dirección del suceso
* **Description** ~ Tipo de crímen
* **Inside/Outside** ~ Si ha sido en interiores o exteriores
* **Weapon** ~ Arma del crímen
* **Post** ~ Campo desconocido
* **District** ~ Zona de la ciudad
* **Neighborhood** ~ Barrio
* **Longitude** ~ Longitud del crímen
* **Latitude** ~ Latitud del crímen
* **Location 1** ~ Unión de la latitud y la longitud
* **Premise** ~ Móvil del crímen
* **Total Incidents** ~ Cantidad de incidentes

Este dataset es interesante ya que permite comprender el alcance que tiene el delito dentro de una ciudad como es Baltimore y tal vez viendo el alcance criminalistico nos podemos hacer una idea de otras ciudades con tasas de crimen parecidas. Con ello intentamos conocer qué zonas es en las que más crímenes se comete, a qué hora, con que arma...

Existen muchas preguntas que pueden ser resueltas con este dataset y a lo largo del informe podremos hacernos una idea de lo importante que es la seguridad en una ciudad.

## Limpieza de los datos

El conjunto de datos contiene distintos elementos en blanco que serán tratados como NA para una posterior visualización y tratamiento, comenzaré asignando y gestionando cada columna importante del dataset.

```{r message=FALSE, warning=FALSE}
crimes = read.csv("crimes.csv", stringsAsFactors = FALSE)
crimes = as.data.frame(crimes)
summary(crimes)
str(crimes)
```

A priori podemos observar que:

* Existen 2204 casos en los que se desconoce la latitud y la longitud.
* La cantidad de incidentes por caso es siempre 1 (Por lo que en el futuro probablemente eliminaremos esa columna).
* Existen disparidades de datos que significan lo mismo en la columna "Inside.Outside" ("O" = "Outside").

### Columna Inside.Outside

Esta columna contiene "I" o "O" dependiendo si ha sido "Inside" o "Outside" respectivamente. A su vez, también contiene valores blank que serán transformados a NAs.

```{r message=FALSE, warning=FALSE}
crimes$Inside.Outside[crimes$Inside.Outside == ""] = NA

crimes$Inside.Outside[crimes$Inside.Outside == "O"] = "Outside"
crimes$Inside.Outside[crimes$Inside.Outside == "I"] = "Inside"

crimes$Inside.Outside = as.factor(crimes$Inside.Outside)

summary(crimes$Inside.Outside)
```

Una vez limpia la columna la factorizamos obteniendo dos factores:

* Inside
* Outside

### Columna Location

Esta columna contiene valores en blanco que serán transformado a NAs.

```{r message=FALSE, warning=FALSE}
crimes$Location[crimes$Location == ""] = NA
sum(is.na(crimes$Location))
```

Existen 2207 casos en los que no se conoce la localización.

### Columna Weapon type

En esta columna también nos encontramos casos en blanco que pasaremos a WITHOUT WEAPON

```{r message=FALSE, warning=FALSE}
crimes$Weapon[crimes$Weapon == ""] = "WITHOUT WEAPON"

crimes$Weapon = as.factor(crimes$Weapon)
summary(crimes$Weapon)
```

Aquí vemos que la mayoría de casos no se usó arma.

### Columna District

Esta columna contiene casos en blanco que pasaremos a NAs.

```{r message=FALSE, warning=FALSE}
crimes$District[crimes$District == ""] = NA
```

### Eliminacion de columnas

Las columnas que no proporcionan información alguna deben ser eliminadas, estas son:

* CrimeCode
* Post
* Location.1
* Total incidents

```{r message=FALSE, warning=FALSE}
crimes$CrimeCode = NULL
crimes$Post = NULL
crimes$Location.1 = NULL
crimes$Total.Incidents = NULL
summary(crimes)
```

### Columna Neighborhood

Sustituiré los blancos por NA.

```{r message=FALSE, warning=FALSE}
crimes$Neighborhood[crimes$Neighborhood == ""] = NA
```

## Transformación de datos

En este paso transformaré aquellas columnas y crearé algunas otras a partir de estas.

### Adición de fechas

A partir de la fecha y la hora del crimen voy a extraer lo siguiente:

* Hora
* Día
* Mes
* Año
* Día de la semana

```{r message=FALSE, warning=FALSE}
# Hacemos tipo fecha la columna CrimeData
crimes$CrimeDate = as.Date(crimes$CrimeDate, format = '%m/%d/%Y')

# Obtenemos a partir del tiempo y la fecha: Hora, Día, Mes y Año del crimen
crimes$HourOfCrime = as.numeric(substr(crimes$CrimeTime, 0, 2))
crimes$DayOfCrime = as.numeric (format(crimes$CrimeDate, '%d'))
crimes$MonthOfCrime = as.numeric(format(crimes$CrimeDate, '%m'))
crimes$YearOfCrime = as.numeric(format(crimes$CrimeDate, '%Y'))

# Obtenemos el día de la semana en la que se realizó el crimen
crimes$Weekday = wday(crimes$CrimeDate, label=TRUE)

summary(crimes)
```

### Factorización

Este paso factorizaré aquellas columnas que considere necesarias.

```{r message=FALSE, warning=FALSE}
crimes$Description = as.factor(crimes$Description)
crimes$District = as.factor(crimes$District)
crimes$Neighborhood = as.factor(crimes$Neighborhood)
crimes$Premise = as.factor(crimes$Premise)
summary(crimes$Description)
summary(crimes$District)
summary(crimes$Neighborhood)
summary(crimes$Premise)
```

### Extracción de datos limpios a un CSV

Este paso es exclusivo para extraer los datos a un CSV

```{r message=FALSE, warning=FALSE}
write.csv(crimes, "clean_crimes.csv")
```

## Análisis de datos

Vamos a realizar un pequeño análisis visual de los datos para tratar de comprender con mayor profundidad la información que disponemos.

Comenzaremos visualizando los crimenes que se cometen a lo largo de una semana.

```{r message=FALSE, warning=FALSE}
ggplot(data=crimes , aes(Weekday)) + 
  geom_bar(fill='Orange', color='Black') + 
  labs(x = "Día de la semana", y = "Cantidad de incidentes") 
```

No existen grandes diferencias entre los días de la semana por lo que se concluye que no es un factor diferenciativo entre distintos crímenes.

Lo siguiente será observar el tipo de crimen cometido a ver qué casos son los mayoritarios.
```{r message=FALSE, warning=FALSE}
ggplot(data=crimes , aes(Description)) + 
  geom_bar(fill='Purple', color='Black') +
  coord_flip() + 
  labs(x = "Tipo de crímen", y = "Cantidad de crímenes") 
```

Ahora vamos a ver si existe alguna relación entre la hora del crimen y el día de la semana.

```{r message=FALSE, warning=FALSE}
ggplot(crimes) + aes(x = HourOfCrime, colour = Weekday) + geom_line(stat = "count") +
  scale_x_continuous(limit = c(0, 23), breaks = seq.int(0, 23, 1)) +
  scale_y_continuous(limit = c(500, 2750), breaks = seq.int(500, 2750, 250)) +
  labs(x = "Hora del día", y = "Cantidad de crímenes")
```

Aquí vemos que la mayoría de los crímenes se realizan durante el día y no de madrugada.

De todos los crímenes que se cometen con armas, veamos si visualizandolo podemos resolver alguna cuestión.

```{r message=FALSE, warning=FALSE}
with_weapon = crimes %>% filter(Weapon != "WITHOUT WEAPON" & Weapon != "OTHER")

ggplot(data = with_weapon , aes(Weapon)) + 
  geom_bar(fill='Red', color='Black') +
  labs(x = "Tipo de arma", y = "Cantidad de crímenes")
```

Vemos que el "arma" más usada son las propias manos seguido de armas de fuego y cuchillos.

¿Qué zona de la ciudad de Baltimore es la más conflictiva? ¿Cuál es la más segura?

```{r message=FALSE, warning=FALSE}
by_discrict = crimes %>% filter(!is.na(District) & YearOfCrime != 2017)

ggplot(by_discrict, aes(x = YearOfCrime, color = District)) + geom_line(stat="count") +
  scale_x_continuous(breaks = seq.int(2012, 2017, 1)) +
  scale_y_continuous(breaks = seq.int(2500, 50000, 2500)) +
  labs(x = "Año", y = "Cantidad de crímenes")
```

De aquí podemos extraer que el distrito NORESTE es el más peligroso, con más de 7500 crímenes en 2012, 2013, 2014 y 2015 siendo el más conflictivo en esos años.

De media, el distrito más seguro sería el distrito OESTE ya que contiene la tasa de crímenes baja a lo largo de los años.

## Conclusiones

Los crímenes en Baltimore no conducen a un patrón concluyente en cuanto hora y lugar. Existen muchos casos en el que no se usa ningún tipo de arma. 
Los distritos más seguros de mayor a menor en 2016 (el año más cercano al actual) son:

* OESTE
* ESTE
* SUROESTE
* NOROESTE
* NORTE
* CENTRAL
* SUR
* NORESTE

Por lo que el distrito más seguro para vivir es el OESTE.

Las horas más seguras son las primeras horas de la mañana y de madrugada.

Las calles de Baltimore son generalmente seguras, pero habría que evitar ciertas zonas (como en todas las ciudades).

En cuanto las armas no ha sido posible obtener información más concreta, tan solo que el "arma" más usada son las manos del propio agresor.
